臺灣高等法院臺南分院刑事裁定
110年度抗字第2號
抗  告  人  
即  受刑人  黃建翰



上列抗告人即受刑人因定應執行刑案件，不服臺灣臺南地方法院
109年度聲字第2133號中華民國109年11月27日裁定（聲請案號：
臺灣臺南地方檢察署109年執聲字第1498號）提起抗告，本院裁
定如下：
    主  文
抗告駁回。
    理  由
一、原裁定意旨略以：受刑人即抗告人因犯如附表所示等罪，先
    後判決確定如附表編號1至6所示，臺灣臺南地方檢察署（下
    稱臺南地檢署）檢察官(下稱聲請人)，聲請原審法院依刑法
    第53條、第51條第5款定其應執行刑，向犯罪事實最後判決
    法院即原審法院，聲請定應執行刑，並無不合，裁定定應執
    行刑有期徒刑9年4月等旨。
二、抗告意旨略以：抗告人如附表編號1至3、4至6所示各罪合併
    執行，則編號4至6就不能與另案即臺南地檢署108年度執字
    第4837號（有期徒刑8月）、109年度執字第6352號（有期徒
    刑10年）合併執行，影響甚大，抗告人願放棄附表編號1至3
    等罪刑之合併執行，請准更為定執行刑等語。
三、按裁判確定前犯數罪者，併合處罰之；數罪併罰，分別宣告
    其罪之刑，其宣告多數有期徒刑者，於各刑中之最長期以上
    ，各刑合併之刑期以下，定其刑期，但不得逾30年，刑法第
    50條第1項前段、第51條第5款規定至明。又刑事訴訟法第37
    0 條第2 項、第3 項，已針對第二審上訴案件之定應執行刑
    ，明定有不利益變更禁止原則之適用；而分屬不同案件之數
    罪併罰有應更定執行刑之情形，倘數罪之刑，曾經定應執行
    刑，再與其他裁判宣告之刑定應執行刑時，在法理上亦同受
    此原則之拘束。亦即，另定之執行刑，其裁量所定之刑期，
    不得較重於前定之執行刑加計後裁判宣告之刑或所定執行刑
    之總和。又數罪併罰定應執行刑之案件，係屬法院自由裁量
    之事項，法院所為刑之酌定如未逾越上開規定之外部界限、
    定應執行刑之恤刑目的及不利益變更禁止原則，即不得指為
    違法。經查：
(一)抗告人因犯附表編號1至6所示各罪，先後經判處罪刑確定，
    有各該判決書、臺灣高等法院被告前案紀錄表在卷可稽，各
    罪犯行雖有得易科罰金之罪及不得易科罰金之罪，各罪行為
    均在於最先確定判決（編號1）之前，聲請人因受刑人具狀
    請求合併刑期，有書狀在卷可憑（聲字卷第9頁），聲請人
    乃以原審法院為本案犯罪事實最後判決之法院，聲請定其應
    執行之刑，洵屬有據，應予准許。
(二)原審就抗告人所犯如附表所示各所宣告之刑，於各刑期中最
    長期者以上（編號4之有期徒刑7年6月共5罪），於各罪含定
    應執行刑之合併刑期以下（編號1至3、4（共5罪）、5至6已
    各定應執行刑有期1年2月、7年10月、9月，合併刑期總合 
    為有期徒刑9年9月），審核全案卷證，定應執行有期徒刑9
    年4月，仍未逾本於卹刑目的之內部界限，核屬原審定刑裁
    量權之合法行使，並未悖於法律秩序之理念，於罪刑相當原
    則亦無違背。
(三)又數罪併罰定其應執行刑之案件，係由該案犯罪事實最後判
    決法院之檢察官，聲請該法院裁定，刑事訴訟法第477條第1
    項亦規定甚明。是以檢察官就數罪中之何部分如何為定應執
    行刑之聲請，係專屬其職權之行使，如聲請就受刑人定應執
    行刑時，已依法斟酌合於定應執行刑之基準時間、罪名、刑
    罰等各項因素，除其聲請有不合法、違反一事不再理或濫用
    權限之情形，尚不得任意指摘為違法。又法院裁定範圍，須
    受檢察官之聲請意旨拘束，易言之，如非在聲請範圍之列，
    即不能擅行納入、一併處理，乃不告不理原則之法理所當然
    。受刑人抗告狀內雖另列其他罪刑之執行案號（臺南地檢署
    108年度執字第4837號、109年度執字第6352號），請求合併
    定刑，然未經檢察官列為聲請範圍，本於不告不理，原審未
    予併裁，亦無不當。
(四)依刑法第50條第1項但書及第2項規定，受刑人對於判決確
    定前所犯數罪同時有該條第1 項但書各款所列情形者，固得
    請求檢察官聲請定應執行刑，然已為請求後，得否撤回該請
    求及撤回之期限為何，為防免受刑人因定應執行刑之結果不
    符期待而任意撤回請求，濫用權利，致影響定執行刑裁定之
    實體安定與妥當性，若原請求之意思表示有非出於自由意志
    等之瑕疵，且經證明屬實之情形，得於管轄法院裁定定其應
    執行刑而生實體裁判效力前，撤回其請求外，自無許其任意
    變更或撤回請求之理，俾免因其請求反覆，致妨礙訴訟程序
    之確定，並影響國家刑罰權之安定性（最高法院109年度台
    抗字第1179號裁定參照）。本件抗告人請求檢察官聲請定應
    執行刑之上開調查表，業分別記明附表編號1至3各罪宣告刑
    得易科罰金之情形，並經其簽名確認請求定應執行刑之意思
    ，有該調查表為憑（聲字卷第9至12頁），自無事後任其徒
    憑己意撤回請求之餘地。乃抗告人未指摘原裁定有何不當或
    違法，亦未主張其就附表編號1至3請求檢察官合併定應執行
    刑之意思表示有何瑕疵，徒以其擬捨附表編表1至3之罪刑、
    改與另案案件罪刑，與附表編號4至6各罪合併定應行刑云云
    ，請求撤銷原裁定，殊嫌無據。
四、綜上，原裁定依聲請人之聲請，裁定應執行之刑，並無違法
    不當；抗告人以另案罪刑請求納入定執行刑等詞，任意指摘
    為違法不當，為無理由，應予駁回。
五、依刑事訴訟法第412條裁定如主文。
中　　華　　民　　國　　110 　年　　1 　　月　　5 　　日
                  刑事第四庭    審判長法  官  郭玫利
                                      法  官  陳金虎
                                      法  官  蔡廷宜
以上正本證明與原本無異。
如不服本裁定，應於收受本裁定後五日內向本院提出抗告狀。
　　　　　　　　　　　　　　　　　　　書記官  葉宥鈞
中　　華　　民　　國　　110 　年　　1 　　月　　5 　　日

附表：